臺灣新北地方法院板橋簡易庭小額民事判決
111年度板小字第4061號
原      告  再出發蔬果行

法定代理人  吳月梅  
被      告  林志瑋  

上列當事人間請求侵權行為損害賠償事件，於民國111年11月16
日言詞辯論終結，本院判決如下：
    主  文
被告應給付原告新臺幣參萬肆仟柒佰陸拾柒元。
原告其餘之訴駁回。
訴訟費用新臺幣壹仟元由被告負擔新臺幣伍佰陸拾元，其餘由原
告負擔。
本判決原告勝訴部分得假執行。
    事 實 及 理 由
一、原告起訴主張：
　㈠被告於民國111年7月26日上午10時25分許，駕駛原告所有之
    車牌號碼000-0000號自用小貨車(下稱系爭車輛)，行經台65
    快速道路新北市樹林路段時，自撞道路護欄致系爭車輛受損
    。本件事故發生後，經兩造協議於111年8月5日簽訂切結書
    乙紙(下稱系爭切結書)，本件事故為被告自撞並願就系爭車
    輛損害之維修費用負擔之。又系爭車輛經原告修復後支出維
    修費用新臺幣(下同)61,864元(零件32,805元、工資29,059
    元)，經原告屢次向被告催討皆未果。為此，爰依系爭切結
    書及侵權行為規定訴請被告給付原告61,864元。
　㈡對被告抗辯之陳述：伊不否認有要求被告簽立本票，惟用意
    係擔心被告之後不願賠償；又被告向警察局報案後，伊也將
    本票還給被告。伊亦沒有強迫被告之情事，因為本件事故伊
    也沒有報案，怕被告之後不承認為自撞，故要求簽立系爭切
    結書，被告可能以為伊有強迫之意思。
二、被告則以：伊不否認系爭切結書為其所簽立，惟係因受強迫
    所為之，非其自願。當時簽立系爭切結書時，同時亦有簽立
    本票乙紙，然經伊向警察局報案後，原告亦已歸還本票並經
    伊撕毀；又原告所提系爭車輛維修費用過高等語。並聲明：
    請求駁回原告之訴。
三、原告主張本件侵權行為及履行系爭切結書等事實，業據提出
    系爭切結書、系爭車輛車損照片、系爭車輛行車執照、匯豐
    汽車鈑噴估價單等件影本為證；被告復不爭執本件事故其過
    失之責，惟仍以前詞置辯，是以本院應究者為兩造系爭切結
    書是否有效成立？又原告所得請求損害賠償之範圍？
　㈠按因被詐欺或被脅迫而為意思表示者，表意人固得依民法第9
    2條第1項規定撤銷其意思表示，惟主張被詐欺或被脅迫而為
    表示之當事人，應就此項事實負舉證之責任（最高法院44年
    度台上字第75號判例意旨參照）。是以，被告既主張原告所
    提之系爭切結書係遭原告脅迫，則應就其受脅迫之情事負舉
    證之責，然被告並未舉證以實其說，是被告所辯並不足採，
    故堪認原告之主張為真實。
　㈡按因故意或過失，不法侵害他人之權利者，負損害賠償責任
    。又不法毀損他人之物者，被害人得請求賠償其物因毀損所
    減少之價額，民法第184條第1項前段、第196條分別定有明
    文。次按民法第196條請求賠償物被毀損所減少之價額，固
    得以修復費用為估定之標準，但以必要者為限（如修理材料
    以新品更換舊品，應予折舊）。查被告既以不爭執因其過失
    不法致系爭車輛受有損害並簽有系爭切結書，已如前述，則
    原告主張被告應負侵權行為損害賠償責任，自屬有據。經查
    ，依系爭車輛之維修估價單上所載維修項目，核與該車所受
    損部位相符，堪認上開修復項目所須之費用61,864元(零件3
    2,805元、工資29,059元)，均屬必要修復費用無誤，被告空
    言辯稱原告修理費過高云云，尚無可採。次查，系爭車輛係
    於107年10月出廠（推定為15日），此有行車執照附卷可稽
    ，至111年7月26日受損時，已使用共3年9月11日，依「營利
    事業所得稅結算申報查核準則」第95條第8項規定，固定資
    產提列折舊採用定率遞減法者，以一年為計算單位，其使用
    期間未滿一年者，按實際使用月數相當於全年之比例計算之
    ，不滿一月者，以一月計，故以3年10月計，而零件費用32,
    805元，係以新品換舊品，揆諸前述，應予折舊。本院依行
    政院公布之固定資產耐用年數表及固定資產折舊率表，即系
    爭車輛耐用年數五年，每年折舊千分之三六九，是以上開零
    件扣除折舊後，原告得請求之修車零件費為5,708元（計算
    式如附表所示；元以下四捨五入）。此外，原告另支出修車
    之工資29,059元，無折舊問題，是原告得向被告請求之修車
    費用，共計34,767元（計算式：5,708元+29,059元=34,767
    元），即屬有據，應予准許。逾此部分之請求，尚乏依據，
    應予駁回。
四、從而，原告本於系爭切結書及侵權行為之法律關係，請求被
    告給付34,767元，為有理由，應予准許。逾此部分之請求，
    為無理由，應予駁回。
五、本件原告勝訴部分係依小額訴訟程序所為被告敗訴之判決，
    爰依職權宣告假執行，併予敘明。
六、本件係小額訴訟事件，應依民事訴訟法第436條之19第1項規
    定，確定本件訴訟費用為1,000元，由敗訴之被告負擔560元
    ，其餘由原告負擔。
七、據上結論：原告之訴為一部有理由，一部無理由，依民事訴
    訟法第436條之23、第436條第2項、第436條之19第1項、第4
    36條之20、第79條，判決如主文。
中　　華　　民　　國　　111 　年　　12　　月　　7　　日
                  臺灣新北地方法院板橋簡易庭
                      法      官  呂安樂
以上正本係照原本作成。
如不服本判決，應於送達後20日內，向本院提出上訴狀，並表明
上訴理由（上訴理由應表明一、原判決所違背之法令及具體內容
。二、依訴訟資料可認為原判決有違背法令之具體事實。），如
於本判決宣示後送達前提起上訴者，應於判決送達後20日內補提
上訴理由書（須附繕本），如未於上訴後20日內補提合法上訴理
由書，法院得逕以裁定駁回上訴。
中　　華　　民　　國　　111 　年　　12　　月　 7　　日
                      書  記  官  魏賜琪
附表：
折舊時間           金額
第1年折舊值        32,805×0.369=12,105
第1年折舊後價值    32,805-12,105=20,700
第2年折舊值        20,700×0.369=7,638
第2年折舊後價值    20,700-7,638=13,062
第3年折舊值        13,062×0.369=4,820
第3年折舊後價值    13,062-4,820=8,242
第4年折舊值        8,242×0.369×(10/12)=2,534
第4年折舊後價值    8,242-2,534=5,708